---
title: "HDZ na društvenim mrežama"
author: "Lux"
date: '03 05 2021'
output: html_document
---

```{r setup, include=FALSE}
knitr::opts_chunk$set(echo = TRUE, cache = FALSE)
```

```{r paketi, echo=FALSE, message=FALSE, warning=FALSE}

library(tidyverse)
library(janitor)
library(tidyverse)
library(httr)
library(jsonlite)
library(lubridate)
library(tidytext)
library(data.table)
library(wordcloud)
library(knitr)
library(gridExtra)
library(grid)
library(topicmodels)
library(rvest)
library(igraph)
library(ggraph)
library(scales)
library(widyr)
library(kableExtra)
```

```{r podatci, echo=FALSE, message=FALSE, warning=FALSE}
hdz2 <- read.csv2("../Data/HDZallCSV.csv") %>%
  select(X.3) %>%
  row_to_names(.,1) %>%
  mutate(Published = substr(Published,1,10)) #%>%
#mutate(Datum = as.Date(Published,"d%.m%.Y%"))

Datum  <- mutate(hdz2, b2= as.Date(Published, format= "%d.%m.%Y")) %>%
  select(-Published) %>%
  rename(Datum =b2)


hdz <- readxl::read_excel("../Data/HDZall.xlsx") %>% 
  row_to_names(.,1) %>% 
  clean_names() %>%
  select(-c(1,17:25,28:33,37:41)) %>%
  select(-published,-indexed,-category,-image,-languages) %>%
  cbind.data.frame(Datum)
```



```{r leksikoni, echo=FALSE, message=FALSE, warning=FALSE}
source("../Mfiles/mfiles.R")

CroSentilex_n <- read.delim(mfiles_downlaod_txt("0", 136679, 136711, ext = ".txt"),
                            header = FALSE,
                            sep = " ",
                            stringsAsFactors = FALSE) %>% 
  rename(word = "V1", sentiment = "V2" ) %>%
  mutate(brija = "NEG")

CroSentilex_p <- read.delim(mfiles_downlaod_txt("0", 136681, 136713, ext = ".txt"),
                            header = FALSE,
                            sep = " ",
                            stringsAsFactors = FALSE) %>% 
  rename(word = "V1", sentiment = "V2" ) %>%
  mutate(brija = "POZ")
Crosentilex_sve <- rbind(setDT(CroSentilex_n), setDT(CroSentilex_p))
#head(Crosentilex_sve)

CroSentilex_Gold  <- read.delim2(mfiles_downlaod_txt("0", 136680, 136712, ext = ".txt"),
                                 header = FALSE,
                                 sep = " ",
                                 stringsAsFactors = FALSE) %>%
  rename(word = "V1", sentiment = "V2" ) 

CroSentilex_Gold[1,1] <- "dati"
CroSentilex_Gold$sentiment <- str_replace(CroSentilex_Gold$sentiment , "-", "1")
CroSentilex_Gold$sentiment <- str_replace(CroSentilex_Gold$sentiment , "\\+", "2")
CroSentilex_Gold$sentiment <- as.numeric(unlist(CroSentilex_Gold$sentiment))
#head(CroSentilex_Gold)

# leksikoni
stopwords_cro <- get_stopwords(language = "hr", source = "stopwords-iso")
my_stop_words <- tibble(
  word = c(
    "jedan",
    "e","prvi", "dva","dvije","drugi",
    "tri","tre?i","pet","kod",
    "ove","ova",  "ovo","bez",
    "evo","oko",  "om", "ek",
    "mil","tko","?est", "sedam",
    "osam",   "?im", "zbog",
    "prema", "dok","zato", "koji", 
    "im", "?ak","me?u", "tek",
    "koliko", "tko","kod","poput", 
    "ba?", "dakle", "osim", "svih", 
    "svoju", "odnosno", "gdje",
    "kojoj", "ovi", "toga","ima","treba","sad","to","kad", "?e","ovaj","?ta","onda","ce","ko"
  ),
  lexicon = "lux"
)
stop_corpus <- my_stop_words %>%
  bind_rows(stopwords_cro)

```

### Općenito
<br>
Podatci se odnose na objave na Twitteru i Facebook-u u razdoblju od 10/04/2021 do 05/05/2021 i uključuju 52.300 objava.
<br>
<br>
**Koliko često korisnici digitalnih platformi Facebook i Twitter spominju Hrvatsku demokratsku zajednicu u svojim objavama na Facebooku i Twitteru**
<br>
<br>
Broj profila koji su objavili nešto o HDZ-u: `r length(unique(hdz$author))`.<br>
Broj aktivnosti: `r length(unique(hdz$url))`.

```{r, echo=FALSE, message=FALSE, warning=FALSE}

hdz <- hdz %>%
  mutate(impressions = as.numeric(impressions),
         comments = as.numeric(comments),
         engagements = as.numeric(engagements),
         likes = as.numeric(likes),
         retweets = as.numeric(retweets),
         audience = as.numeric(audience))


hdz %>% group_by(source) %>%
  summarise(BrojObjava = n()) %>%
  kable(caption = "Broj objava po platformi") 

hdz %>% group_by(type, source) %>%
  summarise(BrojObjava = n()) %>%
  arrange(desc(BrojObjava)) %>%
  kable(caption = "Broj objava po platformi i vrsti objave") %>% 
  kable_styling() %>%
  scroll_box(width = "700px", height = "400px")


hdz %>%
  filter(source == "Twitter") %>%
  group_by(author) %>%
  summarise(BrojObjavaTwitter= n()) %>%
  arrange(desc(BrojObjavaTwitter)) %>%
  kable(caption = "Broj objava na Twitteru prema autorima") %>% 
  kable_styling() %>%
  scroll_box(width = "700px", height = "400px")

hdz %>%
  filter(source == "Facebook") %>%
  group_by(author) %>%
  summarise(BrojObjavaFB= n()) %>%
  arrange(desc(BrojObjavaFB)) %>%
  kable(caption = "Broj objava na FB prema autorima") %>% 
  kable_styling() %>%
  scroll_box(width = "700px", height = "400px")

hdz %>%
  select(author, audience,source) %>%
  filter(!is.na(author)) %>%
  filter(source == "Twitter") %>%
  distinct() %>%
  arrange(desc(audience)) %>%
  kable(caption = "Broj pratitelja na Twitteru po profilu") %>% 
  kable_styling() %>%
  scroll_box(width = "700px", height = "400px")

hdz %>%
  select(author, audience,source) %>%
  filter(!is.na(author)) %>%
  filter(source == "Facebook") %>%
  distinct() %>%
  arrange(desc(audience)) %>%
  kable(caption = "Broj pratitelja na FB po profilu") %>% 
  kable_styling() %>%
  scroll_box(width = "700px", height = "400px")


hdz %>%
  filter(source == "Facebook") %>%
  filter(type != "comment") %>%
  group_by(author,type) %>%
  count() %>%
  arrange(desc(n)) %>%
  kable(caption = "Broj objava prema vrsti i profilu na FB") %>% 
  kable_styling() %>%
  scroll_box(width = "700px", height = "400px")



hdz %>%
  filter(source == "Twitter") %>%
#  filter(type != "comment") %>%
  group_by(author,type) %>%
  count() %>%
  arrange(desc(n)) %>%
  kable(caption = "Broj objava prema vrsti i profilu na Twitteru") %>% 
  kable_styling() %>%
  scroll_box(width = "700px", height = "400px")



hdz %>%
  group_by(author,source) %>%
  summarise(Likes = sum(likes, na.rm = TRUE)) %>%
  arrange(desc(Likes)) %>% 
  kable(caption = "Broj like-ova prema autoru i platformi") %>%
  kable_styling() %>%
  scroll_box(width = "700px", height = "400px")

```
<br>
<br>
**Kolika je raspršenost pojedinaca (profila) koji iznose svoja mišljenja i stavove o Hrvatskoj demokratskoj zajednici (objavljuju li uvijek isti profili objave o HDZ-u)**  
<br>
<br>
```{r, echo=FALSE, message=FALSE, warning=FALSE}
hdz %>%
  filter(source == "Facebook") %>%
  filter(type != "comment") %>%
  group_by(author) %>%
  summarise( BrojObjava = n()) %>%
  arrange(desc(BrojObjava)) %>%
  ggplot(.,aes(BrojObjava)) + 
  geom_histogram(bins=70) + 
  ggtitle("Raspršenost objava") +
  xlab("Broj objava") + 
  ylab("Broj korisnika") +
  theme_bw() 

hdz %>%
  filter(source == "Facebook") %>%
  filter(type != "comment") %>%
  group_by(author) %>%
  summarise( BrojObjava = n()) %>%
  top_n(.,20) %>%
  arrange(desc((BrojObjava))) %>%
  kable(caption = "Profili (25) koji najviše objavljuju") %>% 
  kable_styling() %>%
  scroll_box(width = "700px", height = "400px")
  
  

  
```

<br>
<br>
**Postoje li čvorišta iz kojih kreće u prosjeku relativno veći broj objava o Hrvatskoj demokratskoj zajednici te definirati doseg objava iz čvorišta**
<br>
<br>

```{r, echo=FALSE, message=FALSE, warning=FALSE}

options(digits = 2)
hdz %>%
  filter(source == "Facebook") %>%
  filter(type != "comment") %>%
  mutate(UkupnoObjava = n()) %>%
  group_by(author) %>%
  mutate(PoAutoru = n()) %>%
  summarise(Udio = (PoAutoru / UkupnoObjava)*100) %>%
  distinct(author,Udio) %>%
  arrange(desc(Udio)) %>%
  kable(caption = "Doseg objava iz čvorišta %") %>% 
  kable_styling() %>%
  scroll_box(width = "700px", height = "400px")


# vidi HDZ u nazivu profila

```

```{r, eval=FALSE,echo=FALSE}
hdz %>%
  group_by(type,source) %>%
  summarise(Broj = n()) %>%
  arrange(desc(Broj)) %>%
  ungroup() %>%
  select(Izvor = source,Vrsta = type,Broj) %>%
  kable() %>% 
  kable_styling() %>%
  scroll_box(width = "700px", height = "400px")

# Najvažniji autori

hdz %>% 
  filter(!is.na(author)) %>%
  mutate(ukupno = n()) %>%
  group_by(author) %>%
  mutate(poAutoru = n()) %>%
  summarise(Vaznost = (poAutoru / ukupno) *100) %>%
  arrange(desc(Vaznost)) %>%
  ungroup()%>%
  distinct(author, Vaznost) %>%
  top_n(45) %>%
  kable() %>% 
  scroll_box(width = "700px", height = "400px")

# Najviše followera

hdz <- hdz %>%
  filter(!is.na(author)) %>%
  filter(!is.na(publika)) %>%
  mutate(publika = as.numeric(as.character(audience))) %>%
  group_by(author) %>%
  summarise(Publika = sum(publika))

hdz%>%
  arrange(desc(Publika))
  
  
  
  ungroup() %>%
  group_by(source) %>%
  mutate(audience = as.numeric(audience)) %>%
  summarise(publike = sum(audience, na.rm = TRUE))
  filter(!is.na(author)) %>%
  arrange(desc(audience)) %>%
  summarise(PUblika = sum(audience)) %>%
  View()

hdz %>%
  mutate(publika = as.numeric(audience)) %>%
  group_by(source) %>%
  summarise(publika = sum(publika, na.rm = TRUE)) %>%
  kable() %>% 
  scroll_box(width = "700px", height = "400px")
  
## No GDPR    
hdz %>%
  group_by(author) %>%
  summarise(Broj = n()) %>%
  arrange(desc(Broj)) %>%
  ungroup() %>%
  kable() %>% 
  scroll_box(width = "700px", height = "400px")






```

```{r, echo=FALSE, message=FALSE, warning=FALSE}

options(digits = 2)

hdz %>% filter(source == "Facebook") %>%
  mutate(Ukupno = n()) %>%
  mutate(author = tolower(author)) %>% 
  filter(str_detect(author, 'hdz')) %>%
#  filter(source != "comment") %>%
  group_by(type) %>%
  mutate(PoVrsti = n()) %>%
  summarise(UdioOrig = (PoVrsti / Ukupno)*100) %>%
  distinct() %>%
  arrange(desc(UdioOrig)) %>%
  kable(caption = "Udio originalnog sadržaja na FB % od HDZ profila")  


hdz %>% filter(source == "Facebook") %>%
  mutate(Ukupno = n()) %>%
  mutate(author = tolower(author)) %>% 
  filter(!str_detect(author, 'hdz')) %>%
#  filter(source != "comment") %>%
  group_by(type) %>%
  mutate(PoVrsti = n()) %>% 
  summarise(UdioOrig = (PoVrsti / Ukupno)*100) %>%
  distinct() %>%
  arrange(desc(UdioOrig)) %>%
  kable(caption = "Udio originalnog sadržaja na FB % od ne HDZ profila") 
```


<br>
<br>
**Udio objava o Hrvatskoj demokratskoj zajednici koji su izvorni sadržaj i udio objava koji su nastali kao dijeljenje već postojećeg sadržaja (share i retweet)**
<br>
<br>

<br>
Ovaj dio se odnosi na ukupni sadržaj (pri tome se misli na orginalni i neorginalni):
<br>


```{r, echo=FALSE, message=FALSE, warning=FALSE}

#options(digits = 2)
# hdz %>% filter(source == "Twitter") %>%
#   mutate(Ukupno = n()) %>%
#   mutate(UkRetw = sum(retweets),
#          ) %>%
#   mutate(UkupnoSve = Ukupno + UkRetw) %>%
#   summarise(UdioRetweet = (UkRetw / UkupnoSve)*100) %>%
#   distinct() -> postoRetweetowa


options(digits = 2)
hdz %>% filter(source == "Twitter") %>%
  mutate(Ukupno = n()) %>%
#  filter(source != "comment") %>%
  group_by(type) %>%
  mutate(PoVrsti = n()) %>%
  summarise(UdioOrig = (PoVrsti / Ukupno)*100) %>%
  distinct() %>%
  arrange(desc(UdioOrig)) %>%
  kable(caption = "Udio sadržaja na Twitteru %")
  
```

<br>
Udio originalnog sadržaja na FB :
<br>
```{r, echo=FALSE, message=FALSE, warning=FALSE}
hdz %>% filter(source == "Facebook") %>%
  mutate(Ukupno = n()) %>%
  filter(source != "comment") %>%
  group_by(type) %>%
  mutate(PoVrsti = n()) %>%
  summarise(UdioOrig = (PoVrsti / Ukupno)*100) %>%
  distinct() %>%
  arrange(desc(UdioOrig)) %>%
  kable(caption = "Udio sadržaja na FB %")

```

<br>
```{r, echo=FALSE, message=FALSE, warning=FALSE}
hdz %>%
  filter(source == "Twitter") %>%
  mutate(Ukupno = n()) %>%
  mutate(UkRetw = sum(retweets)) %>%
  group_by(author) %>%
  summarise(Retweet = sum(retweets, na.rm = TRUE)) %>%
  arrange(desc(Retweet)) %>%
  kable() %>%
    kable_styling() %>%
    scroll_box(width = "500px", height = "400px")
```

**Atributi koji najčešće spominju u objavama u kojima se spominje Hrvatska demokratska zajednica te prepoznati sentiment (pozitivno, negativno, neutralno) tih atributa**
<br>
<br>
### Najčešći unigrami i bigrami




```{r najbitnije_rijeci, echo=FALSE, message=FALSE, warning=FALSE}

##korpus rijeci

hdz %>%
  unnest_tokens(word, text) %>%
  anti_join(stop_corpus, by = "word") %>%
  mutate(word = gsub("\\d+", NA, word)) %>%
  mutate(word = gsub("^[a-zA-Z]$", NA, word)) %>%
  filter(!is.na(word)) -> rijeci_clean


rijeci_clean %>%
  group_by(word) %>%
  count() %>%
  arrange(desc(n)) %>% 
  ungroup() %>%
  filter(n>50|n<460)-> pregled


pregled %>%
  slice(-c(1:5))%>%
  filter(n>50) %>%
  kable() %>%
    kable_styling() %>%
    scroll_box(width = "500px", height = "400px")



## End(Not run)



##korpus bigram

hdz %>%
  unnest_tokens(bigram, text, token = "ngrams", n = 2) %>%
  count(bigram, sort = TRUE) -> kandidati_bigram 


bigrams_separated <- kandidati_bigram %>%
  separate(bigram, c("word1", "word2"), sep = " ")

bigrams_filtered <- bigrams_separated %>%
  filter(!word1 %in% stop_corpus$word) %>%
  filter(!word2 %in% stop_corpus$word) %>%
  filter(!grepl("\\d+", word1)) %>%
  filter(!grepl("\\d+", word2)) %>% 
  filter(!grepl("^[a-zA-Z]$", word1)) %>%
  filter(!grepl("^[a-zA-Z]$", word2)) 

# new bigram counts:
bigram_counts <- bigrams_filtered %>% 
  count(word1, word2, sort = TRUE)

bigrams_united <- bigrams_filtered %>%
  unite(bigram, word1, word2, sep = " ") %>%
  slice(-c(1:13))

bigrams_united %>% 
  slice(1:200) %>%
  kable() %>%
  kable_styling() %>%
  scroll_box(width = "500px", height = "400px")

```


Analiza uključuje `r nrow(rijeci_clean)` riječi (unigrama,atributa) i `r nrow(kandidati_bigram)` bigrama. 


### Platforme

Tablica pokazuje broj objava po platformi.

Prva grafika prikazuje broj objava kroz vrijeme.

Druga grafika prikazuje zastupljenos riječi na platformama.

```{r platforme, echo=FALSE, message=FALSE, warning=FALSE, fig.width=10}


prosjek <- hdz %>% 
#  mutate(Datum = floor_date(Datum, "week")) %>%
  group_by(Datum, source) %>%
  count() 

kable(prosjek) %>%
  kable_styling()

#grob <- grobTree(textGrob("PROSJEK", x=0.01,  y=0.25, hjust=0,
#  gp=gpar(col="red", fontsize=5, fontface="italic")))

br_cl_dom <- hdz %>% 
 # mutate(Datum = floor_date(Datum, "week")) %>%
  group_by(Datum, source) %>%
  count() %>% 
  arrange(desc(source)) %>%
  ggplot(.,aes(Datum, n)) + 
  geom_line(size = 1.1) + 
  facet_wrap(~ source) + 
  theme_bw() +
  #  geom_hline(yintercept = 40.5	, 
  #                color = "red", size = 0.4) +
  xlab("") +
  ylab("Broj Clanaka") +
  #  annotation_custom(grob) +
  scale_x_date(breaks = pretty_breaks(10))

br_cl_dom

## Udio klju?nih rije?i na domenama ----
vazni_domena <- rijeci_clean %>%
  #  filter(datum > "2019-06-02" & datum < "2019-09-15"	) %>%
  #  mutate(Datum = floor_date(datum, "week")) %>% 
  group_by(source) %>%
  count(word) %>% 
  mutate(ukupno_n = sum(n)) %>% 
  arrange(desc(n)) %>% #View()
  filter(word %in% c("sdp","narod","pupavac","korupcija","milanović","vlada","sabor","plenković", "janaf", "kovačević")) %>% #View()
  ggplot(., aes(word, n / ukupno_n , fill = word  )) + 
  geom_bar(stat = "identity") +
  facet_wrap(~ source, scales = "free_y")   +
  scale_y_continuous(labels = scales::percent_format()) +
  ggtitle("Zastupljenost \"kljucnih rijeci\" na platformama") +
  ylab("Udio %") +
  xlab("") +
  labs(caption = "*Udio se odnosi na ucestalost pojavljivanja kljucne rijeci u ukupnom broju rijeci na domeni")+
  theme(axis.title.x=element_blank(),
        axis.text.x=element_blank(),
        axis.ticks.x=element_blank())  
#  scale_fill_discrete(name = "Kandidat") +
#  theme_bw()

vazni_domena
```

### Deskriptiva

```{r deskriptiva, echo=FALSE, message=FALSE, warning=FALSE, eval=FALSE}
## Deksriptiva ----


#broj ?lanaka, pogleda i komentara po kandidatu
options(scipen = 999)

nazivi_kolona_k = c("Kandidat","Broj ?lanaka","Broj komentara", "Broj pogleda", "Pogledi po ?lanku", "Komentari po ?lanku" )

hdz %>% 
  unique(.) %>%
  group_by(source) %>%
  mutate_at(vars(-kandidat), as.numeric) %>% 
  summarise(broj_clanaka = n_distinct(id),
            broj_komentara = sum(pogledi),
            broj_pogleda = sum(brojKomentara),
            udio_pogleda = sum(brojKomentara) / n_distinct(id),
            udio_komentara = sum(pogledi) / n_distinct(id)) %>% 
  #  ungroup() %>%
  rbind(c("Ukupno",  sum(.$broj_clanaka),
          sum(.$broj_komentara), sum(.$broj_pogleda),
          mean(.$udio_pogleda), mean(.$udio_komentara))) %>%
  mutate_at(vars(-kandidat), as.numeric) %>% 
  arrange(desc(broj_clanaka)) %>%
  kable(., format = "pandoc",
        format.args = list(decimal.mark = ".",
                           big.mark = "," ),
        col.names = nazivi_kolona_k,
        digits = 0)


```

### Oblak riječi

Prvi oblak se odnosi na unigrame.

Drugi oblak su bigrami.

```{r oblak, echo=FALSE, message=FALSE, warning=FALSE, eval=TRUE, fig.height=4}
pal <- brewer.pal(8,"Dark2")


hdz %>%
  unnest_tokens(word, text) %>%
  anti_join(stop_corpus, by = "word") %>%
  filter(!str_detect(word, "^[0-9]")) %>% 
  group_by(word) %>%
  count() %>%
  ungroup() %>%
  arrange(desc(n)) %>%
  ungroup() %>%
  slice(5:250)-> wcl



wcl %>%
  with(wordcloud(word, n, max.words = 150, colors =  pal)) 


# BIGRAMI


hdz %>%
  unnest_tokens(bigram, text, token = "ngrams", n = 2) %>% 
  mutate(naziv = row_number()) %>%
  select(naziv, bigram)-> kandidati_bigram 

#%>%
#  count(bigram, sort = TRUE) 


bigrams_separated <- kandidati_bigram %>%
  separate(bigram, c("word1", "word2"), sep = " ")

bigrams_filtered <- bigrams_separated %>%
  filter(!word1 %in% stop_corpus$word) %>%
  filter(!word2 %in% stop_corpus$word) %>%
  filter(!grepl("\\d+", word1)) %>%
  filter(!grepl("\\d+", word2)) %>% 
  filter(!grepl("^[a-zA-Z]$", word1)) %>%
  filter(!grepl("^[a-zA-Z]$", word2)) 

# new bigram counts:
bigram_counts <- bigrams_filtered %>% 
  count(word1, word2, sort = TRUE)

bigrams_united <- bigrams_filtered %>%
  unite(bigram, word1, word2, sep = " ")

```

```{r oblak2, echo=FALSE, message=FALSE, warning=FALSE, eval=FALSE, fig.height=5}
pal <- brewer.pal(8,"Dark2")

ujedinjeniBIGS <- bigrams_united
#
ujedinjeniBIGS %>%
  rename(bi = bigram, broj = n) %>%
 # group_by(bigram) %>%
 # tally() %>%
 # filter(n > 50) %>%
  with(wordcloud(bi, broj, max.words = 150, colors =  pal))
```

### Sentiment

```{r sentiment, echo=FALSE, message=FALSE, warning=FALSE, eval=TRUE, fig.height=7}

hdz %>%
  unnest_tokens(word, text) %>%
  anti_join(stop_corpus, by = "word") %>%
  inner_join(CroSentilex_Gold, by = "word") %>%
  count(word, sentiment, sort = TRUE) -> sg

sg %>%
  group_by(sentiment) %>%
  top_n(20) %>%
  ungroup() %>%
  mutate(sentiment = case_when(sentiment == 0 ~ "NEUTRALNO",
                               sentiment == 1 ~ "NEGATIVNO",
                               sentiment == 2 ~ "POZITIVNO")) %>%
  mutate(word = reorder(word, n)) %>%
  ggplot(aes(word, n, fill = sentiment)) +
  geom_col(show.legend = FALSE) +
  ggtitle( "Doprinos sentimentu") +
  labs( x = "Rijec", y = "Broj rijeci") +
  facet_wrap(~ sentiment, scales = "free_y") +
  coord_flip() -> gg_doprinos_sentimentu

#MACHINE

hdz %>%
  unnest_tokens(word, text) %>%
  anti_join( stop_corpus, by = "word") %>%
  inner_join( Crosentilex_sve, by = "word") %>%
  select(word, brija, Datum, sentiment) %>% 
  unique() %>%
  spread(. , brija, sentiment) %>%
  mutate(sentiment = POZ - NEG) %>%
  select(word, Datum, sentiment) %>% 
  group_by(word) %>% 
  mutate(count = n()) %>%
  arrange(desc(count)) %>%
  mutate( score = sentiment*count) %>%
  ungroup() %>%
  group_by(Datum) %>%
  arrange(desc(Datum)) -> sm


sm %>%
  select(Datum, score) %>%
 # group_by(Datum = floor_date(Datum, "week")) %>%
  summarise(Tjedni_sent = sum(score, na.rm = TRUE)) %>%
  ggplot(., aes(Datum, Tjedni_sent)) +
  geom_bar(stat = "identity") + 
  ggtitle("Sentiment kroz vrijeme") +
  ylab("SentimentScore") -> gg_sentiment_kroz_vrijeme


grid.arrange( gg_sentiment_kroz_vrijeme, gg_doprinos_sentimentu, nrow = 2, top = "Prikaz sentimenta" )
```


```{r tematska, echo=FALSE, message=FALSE, warning=FALSE, eval=FALSE, fig.height=7}
## Tematska ----

hdz %>%
  #group_by(id) %>%
  unnest_tokens(word, text) %>%
  anti_join( stop_corpus, by = "word") %>%
  mutate(word = gsub("\\d+", NA, word)) %>%
  mutate(word = gsub("^[a-zA-Z]$", NA, word)) %>%
  mutate(id = row_number()) %>%
  filter(!is.na(word)) %>%
  count(id, word, sort = TRUE) %>%
  ungroup() -> tematska_kandidati

tematska_matrica_kandidati <- tematska_kandidati %>%
  cast_dtm(word,id, n)

teme_kandidati <- LDA(tematska_matrica_kandidati, k = 3, control = list(seed = 1234))

wtp_kandidati <- tidy(teme_kandidati, matrix = "beta")

wtp_kandidati %>%
  group_by(topic) %>%
  top_n(20, beta) %>%
  ungroup() %>%
  arrange(topic, -beta) -> najvaznije_rijeci_po_temama_kandidati


najvaznije_rijeci_po_temama_kandidati %>%
  mutate(term = reorder(term, beta)) %>%
  ggplot(aes(term, beta, fill = factor(topic))) +
  geom_col(show.legend = FALSE) +
  labs(x = "Rijec", y = "Beta Score") +
  ggtitle("Tematska analiza") +
  facet_wrap(~ topic, scales = "free") + 
  coord_flip() -> gg_tematska

gg_tematska



bigTopic <- bigrams_united %>%
  mutate(id = row_number()) 



tematska_matrica_kandidati <- bigTopic %>%
  cast_dtm(id, bigram, n)

teme_kandidati <- LDA(tematska_matrica_kandidati, k = 3, control = list(seed = 1234))

wtp_kandidati <- tidy(teme_kandidati, matrix = "beta")

wtp_kandidati %>%
  group_by(topic) %>%
  top_n(20, beta) %>%
  ungroup() %>%
  arrange(topic, -beta) -> najvaznije_rijeci_po_temama_kandidati


najvaznije_rijeci_po_temama_kandidati %>%
  mutate(term = reorder(term, beta)) %>%
  ggplot(aes(term, beta, fill = factor(topic))) +
  geom_col(show.legend = FALSE) +
  labs(x = "Bigram", y = "Beta Score") +
  ggtitle("Tematska analiza") +
  facet_wrap(~ topic, scales = "free") + 
  coord_flip() -> gg_tematska

gg_tematska
```

**Razlike i promjene kroz vrijeme**

### Riječi kroz vrijeme

```{r, echo=FALSE, message=FALSE, warning=FALSE, eval=TRUE, fig.height=7, fig.width=10}

rijeci_clean %>%
 # mutate(Datum = floor_date(dejt, "quarter")) %>% 
  group_by(Datum) %>%
  count(word) %>% 
  mutate(gn = sum(n)) %>% 
  filter(word %in% c("pupavac", "milanović", "plenković", "vlada","sabor","korupcija","sdp", "janaf","sdss","hbor")) %>%
  ggplot(., aes(Datum, n / gn)) + 
  geom_point() +
  geom_smooth() +
  facet_wrap(~ word, scales = "free_y") +
  scale_y_continuous(labels = scales::percent_format()) -> rijeci_durch_vrijeme_1

# 
# hdz %>%
#   unnest_tokens(word, tekst) %>%
#   anti_join(stop_corpus, by = "word") %>%
#   mutate(word = gsub("\\d+", NA, word)) %>%
#   mutate(word = gsub("^[a-zA-Z]$", NA, word)) %>%
#   filter(!is.na(word)) %>%
#   mutate(Datum = floor_date(dejt, "quarter")) %>%
#   group_by(Datum) %>%
#   count(word) %>%
#   mutate(gn = sum(n)) %>%
#   filter(word %in% c("okršaj", "pravila", "tržište","cammeo", "dozvole", "ministar", "usluga", "inspekcija")) %>%
#   ggplot(., aes(Datum, n / gn)) + 
#   geom_point() +
#   geom_smooth() +
#   facet_wrap(~ word, scales = "free_y") +
#   scale_y_continuous(labels = scales::percent_format()) -> rijeci_durch_vrijeme_2

  
  rijeci_durch_vrijeme_1

  # rijeci_durch_vrijeme_2


```








































